【裁判字號】    89,交易,94
【裁判日期】    890814
【裁判案由】    過失傷害
【裁判全文】
臺灣彰化地方法院刑事判決                          八十九年度交易字第九四號
    公  訴  人  臺灣彰化地方法院檢察署檢察官
    被      告  乙○○
右列被告因過失傷害案件，經檢察官提起公訴 (八十八年度偵字第一０九三一號)，
本院判決如左︰
    主  文
乙○○因過失傷害人致重傷，處有期徒刑陸月，如易科罰金，以參佰元折算壹日。
    事  實
一、乙○○於民國八十八年十月十日二十三時許，騎乘車號ＭＺＦ─三八一號重型機
    車，行經彰化縣彰化市中央陸橋時，原應注意車前狀況，隨時採取必要之安全措
    施，且汽車在同一車道行駛時，除擬超越前車外，後車與前車之間應保持隨時可
    以煞停之距離，而依當時夜間、有照明設施、道路無缺陷、無障礙物，光線、路
    況及視距均良好等情形，並無不能注意之情事，竟疏於注意遵守上揭規定，適陳
    世賢騎乘自行車在其前方行駛，乙○○因不及注意，遂自後追撞陳世賢之腳踏車
    ，陳世賢因此受有頭部損傷、腦水腫、呼吸衰竭及意識不清、無法脫離呼吸器難
    治之傷害（直至八十九年七月十二日仍未能脫離人工呼吸器獨立呼吸）。乙○○
    於犯罪被發覺前，請其友王志中向彰化縣警察局勤務指揮中心報案自首而接受裁
    判。
二、案經被害人陳世賢之妻甲○○訴由彰化縣警察局彰化分局報請臺灣彰化地方法院
    檢察署檢察官偵查起訴。
    理  由
一、訊據被告乙○○對其於右開時、地，因未注意遵守上揭規定而肇事，致陳世賢受
    有前述等傷之事實均坦承不諱，核與證人王志中於偵查中結證之情節大致相符，
    並有彰化縣警察局道路交通事故調查報告表乙紙、照片六張及診斷證明書共三紙
    附卷可稽。被告雖辯稱被害人案發前曾因中風開過刀，然被害人確因被告之過失
    犯行始受傷，縱因其體質因素而造成傷害之擴大，亦不足引為脫免被告過失責任
    之依據，是被害人確因被告之過失行為受有前述等傷，允無可議。
二、按汽車在同一車道行駛時，除擬超越前車外，後車與前車之間應保持隨時可以煞
    停之距離；且駕駛人應注意車前狀況，並隨時採取必要之安全措施，此道路交通
    安全規則第九十四條第一項、第三項分別定有明文。被告行車未注意遵守上開規
    定，已違反該保護他人之交通法規；而依道路交通事故調查報告表之記載，當時
    之光線、路況、視距均良好，並無不能注意情事，其能注意而不注意以致肇事，
    則其對本件事故之發生有明顯之過失；而被害人確因本件車禍受傷，已見前述，
    則被害人之受傷與被告之過失駕駛行為間，具有相當之因果關係，是被告之過失
    犯行已堪認定，應依法予以論科。
三、按被告因過失行為致被害人有前述之傷害，而致其身體難治之程度，依刑法第十
    條第四項第三款之規定為重傷害，核被告所為，係犯刑法第二百八十四條第一項
    後段之過失致重傷罪。被告於犯罪後，該管公務員發覺前，即央人向彰化縣警察
    局勤務指揮中心報案自首，而接受裁判，業經當時在場之證人王志中結證屬實，
    並有受理案件記錄表影本乙份附卷足憑，應依自首之規定減輕其刑。爰審酌被告
    過失之程度、被害人所受傷害及被告肇事後，未能妥與被害人家屬和解，賠償其
    損失，減輕其傷痛，犯後態度難謂良好等一切情狀，量如主文所示之刑，並諭知
    易科罰金之折算標準。
據上論斷，應依刑事訴訟法第二百九十九條第一項前段、刑法第二百八十四條第一項
後段、第六十二條前段、第四十一條、罰金罰鍰提高標準條例第一條前段、第二條，
判決如主文。
本案經檢察官郭景東到庭執行職務。
中    華    民    國    八十九        年      八      月        十四    日
                                臺灣彰化地方法院刑事第一庭
                                    法      官  葛  永  輝
右正本證明與原本無異。
如不服本判決，應於判決送達後十日內向本院提出上訴狀( 須附繕本 )。
告訴人或被害人對於判決如有不服具備理由請求檢察官上訴者，其上訴期間之計算係
以檢察官收受判決正本之日期為準。
                                    法院書記官  吳    嘉
中    華    民    國    八十九        年      八      月        十七    日
刑法第二百八十四條
因過失傷害人者，處六月以下有期徒刑、拘役或五百元以下罰金。致重傷者，處一年
以下有期徒刑、拘役或五百元下罰金。
從事業務之人，因業務之過失傷害人者，處一年以下有期徒刑、拘役或一千元以下罰
金。致重傷者，處三年以下有期徒刑、拘役或二千元以下罰金。


司法院資訊處製作；財團法人民間司法改革基金會備份。
